【裁判字號】    90,易,553
【裁判日期】    901109
【裁判案由】    違反毒品危害防制條例
【裁判全文】
臺灣新竹地方法院刑事判決                            九十年度易字第五五三號
    公  訴  人  臺灣新竹地方法院檢察署檢察官
    被      告  甲○○
右列被告因違反毒品危害防制條例案件，經聲請簡易判決處刑（九十年度毒偵字第三
九九號），認應適用通常程序，判決如左：
    主  文
甲○○連續施用第二級毒品，累犯，處有期徒刑捌月，扣案之安非他命（毛重拾點
玖捌公克、零點陸公克），沒收銷燬之。
    事  實
一、甲○○於民國八十六年一月間因違反麻醉藥品管理條例案件，經本院判處有期徒
    刑六月確定；復於同年六月間因竊盜案件，經本院判處有期徒刑十月確定，二罪
    經定執行刑為一年三月，於八十六年十月十四日送監執行；又於同年八月間因違
    反麻醉藥品管理條例案件，再經本院判處有期徒刑七月確定，接續執行於八十八
    年一月一日執行完畢。
二、甲○○另於八十八年間因施用第二級毒品安非他命，經本院以八十八年度毒聲字
    第二五八八號裁定送勒戒處所觀察勒戒後，認為有繼續施用毒品傾向，復經本院
    以八十九年度毒聲字第一六三號裁定送戒治處所施以強制戒治，因執行屆滿三月
    成效評定為合格，再聲請停止戒治，經本院以八十九年度毒聲字第二一四六號裁
    定停止戒治，所餘期間交付保護管束，並由臺灣新竹地方法院檢察署執行保護管
    束處分，自民國八十九年九月二十一日起開始執行，至九十年一月八日執行期滿
    。嗣戒治期滿後，已據臺灣新竹地方法院檢察署檢察官於九十年二月七日以九十
    年度戒毒偵字第一八號為不起訴處分確定。
三、甲○○竟仍不知悔改，另基於施用第二級毒品安非他命之概括犯意，自九十年二
    月十七日下午三時許起至同年十月五日早上止，連續在新竹縣湖口鄉○○村○○
    鄰○○街一九八巷一弄一號住處內，以將安非他命置於玻璃球內，再以火燒烤，
    吸其煙霧之方式，約每三、四天施用一次之頻率，連續施用第二級毒品安非他命
    多次。嗣分別於九十年二月十八日上午七時五十分許，在前開住處為警查獲，並
    扣得其所有安非他命毛重１３．９８公克；同年十月五日下午二時三十分許，在
    桃園縣新屋鄉蚵間村台十五線（即西濱公路）六十點五公里北向處為警查獲，並
    扣得其所有之安非他命毛重０．６公克。經依本院九十年度毒聲字第九四０號裁
    定令入臺灣新竹戒治所強制戒治中。案經偵查起訴。
    理  由
一、認定犯罪事實所憑之證據及其認定之理由：
（一）被告甲○○於本院審理時之自白。
（二）有扣案之安非他命毛重１３．９８公克（見九十年度毒偵字第三九九號偵查卷
      宗第十一頁）、０．６公克可資佐證。
（三）又被告為警查獲時，經採尿送驗結果，呈第二級毒品安非他命之陽性反應，亦
      有新竹縣尿液檢驗單一紙（見前開偵查卷宗第二十五頁以下）附卷可查。
（四）而被告前因施用安非他命案件，經先後裁定令入戒治處所施以強制戒治、停止
      戒治，並交付保護管束，於交付保護管束期滿，由檢察官為不起訴處分確定，
      有臺灣高等法院被告全國前案紀錄表及臺灣新竹地方法院檢察署九十年戒毒偵
      第一八號不起訴書（見前述偵查卷宗第二十七頁）在卷可查。
二、論罪、刑罰加重及科刑與適用之法律：
（一）被告甲○○所為係犯毒品危害防制條例第十條第二項之施用第二級毒品罪。被
      告持有第二級毒品之低度行為為施用第二級毒品之高度行為所吸收，不另論罪
      。
（二）其先後多次施用第二級毒品犯行，時間相近，所犯為構成要件相同之罪名，顯
      係基於概括犯意為之，應依連續犯規定，論以一罪，並加重其刑。
（三）被告有事實欄所載之前案，有臺灣高等法院被告全國前案記錄表及臺灣新竹地
      方法院檢察署刑案查註紀錄表各一份為證，五年以內再犯本件有期徒刑以上之
      罪，為累犯，應依刑法第四十七條規定，並遞加重其刑。
（四）公訴人雖僅就被告於九十年二月十七日下午三時許，施用安非他命一次之犯行
      提起公訴，然檢察官就犯罪事實一部起訴者，其效力及於全部，今被告於審判
      中供承其於九十年二月十七日下午三時許起至同年十月五日早上止有連續施用
      毒品安非他命之犯行，因與前開公訴人起訴部分之犯罪事實，有連續犯之裁判
      上一罪關係，基於審判不可分之原則，此部分應為起訴效力所及，本院自應一
      併審究，併此敘明。
（五）爰審酌被告素行不良，已有多次違反麻醉藥品管理條例案件之犯行，仍無視法
      令之禁止，其後又再度施用足以導致精神障礙及生命危險之成癮性毒品，經施
      以強制戒治仍無法使其戒斷毒癮，本次於保護管束期滿又再度吸食毒品，足見
      其缺乏拒用毒品之決心及悔改之意，兼以施用毒品所生危害以自戕健康為主，
      及其施用次數，事後否認犯行等一切情狀，量處如主文所示之刑，以資懲儆。
（六）至於扣押在案之安非他命毛重１３．９８公克及０．６公克，屬第二級毒品，
      應依毒品危害防制條例第十八條第一項前段之規定，沒收銷燬之。
三、依刑事訴訟法第四百五十二條、第二百九十九條第一項前段，毒品危害防制條例
    第十條第二項、第十八條第一項前段，刑法第十一條前段、第五十六條、第四十
    七條，判決如主文。
中      華      民      國    九十      年     十一     月      九      日
                                      法  官  馮  俊  郎
右正本證明與原本無異。
如不服本判決，應於判決送達後十日內向本院提出上訴狀（應附繕本），上訴於臺灣
高等法院。
                                      書記官  鄭  姿  萍
中      華      民      國    九十      年     十一     月      九      日
附錄本案論罪科刑實體法條全文：
毒品危害防制條例第十條第二項
施用第二級毒品者，處三年以下有期徒刑。


司法院資訊處製作；財團法人民間司法改革基金會備份。
